臺灣新北地方法院民事裁定
111年度補字第1194號
原      告  黃世宏  

訴訟代理人  蘇奕全律師
複代理人    陳孝賢律師
被      告  陳冠伶  

            陳瑩彬  


上列當事人間請求給付合夥利益等事件，本院裁定如下：
    主  文
原告應於本裁定送達之日起5日內，補繳第一審裁判費新台幣(下
同)2萬305元。
    理  由
一、按訴訟標的之價額，由法院核定；核定訴訟標的之價額，以
    起訴時之交易價額為準。無交易價額者，以原告就訴訟標的
    所有之利益為準；以一訴主張數項標的者，其價額合併計算
    之；訴訟標的之價額不能核定者，以第四百六十六條所定不
    得上訴第三審之最高利益額數加十分之一定之，民事訴訟法
    第77條之1第1項、第2項、第77條之2第1項前段、第77條之1
    2分別定有明文。
二、本件原告起訴未據繳納裁判費。本件原告起訴聲明：㈠被告
    應給付原告30萬元，及自起訴狀繕本送達翌日起至清償日止
    ，按年息5%計算之利息。㈡被告應准許原告檢查合夥經營尚
    安精緻便當店之事務及財務狀況，並應提出尚安精緻便當店
    自民國109年6月2日起至111年3月30日止之帳簿名冊、營業
    報告和收支明細表等財務報表、收支帳本、收支原始憑證、
    財產目錄、資產負債表、年度結算申報表、會計帳本、自費
    項目登記表、銀行往來資金及所有存摺明細表供原告查閱。
    經查，原告訴之聲明第1、2項係以一訴主張數項標的，其價
    額應合併計算之。原告就第1項聲明之利益為30萬元，訴訟
    標的價額核定為30萬元；第2項聲明之訴訟標的並非對於親
    屬關係及身分上之權利有所主張，自屬財產權而涉訟，訴訟
    標的價額即應以原告如獲勝訴判決所得受之客觀上利益為斷
    ，惟原告請求檢查合夥事務及財務狀況之利益難以衡量，卷
    內復查無資料可供核定價額，故此財產權訴訟之訴訟標的價
    額不能核定，依民事訴訟法第77條之12規定，訴訟標的價額
    應以不得上訴第三審之最高利益額數加1/10定之，而現不得
    上訴第三審之最高利益額數為150萬元，加計1/10為165 萬
    元。本件訴之聲明第2項訴訟標的價額核定為165 萬元。從
    而，本件訴訟標的價額核定為195萬元（計算式：30萬元＋16
    5萬元＝195萬元），應徵裁判費2萬305元。茲依民事訴訟法
    第249條第1項但書之規定，限原告於收受本裁定送達5日內
    補繳，逾期不繳，即駁回其訴，特此裁定。
中　　華　　民　　國　　111 　年　　7 　　月　　8 　　日
                  民事第七庭    法　官　王婉如
以上正本係照原本作成。
如不服本裁定關於訴訟標的價額之核定，得於收受裁定正本後10
日內向本院提出抗告狀，並繳納抗告裁判費新臺幣1,000元整。
中　　華　　民　　國　　111 　年　　7 　　月　　8 　　日
                                書記官  鄔琬誼